---
title: "| Fundamentos de Pesquisa em Ciência da Computação 2\n|  \n| Lab 3, Checkpoint
  4\n| Artur Alves de Farias\n|  \n"
output:
  html_document:
    df_print: paged
---

```{r setup, echo=FALSE, message=FALSE}
library(tidyverse)
library(here)
library(lubridate)
library(resample)

theme_set(theme_bw())
```

**Objetivo:** Para este checkpoint, revisite em um novo relatório duas das perguntas que você respondeu utilizando ICs no CP 1, e as responda utilizando um teste de hipótese com permutação. Seu relatório deve: 

1. Descrever seu teste: o que está sendo comparado? Qual a permutação sendo feita?

2. Relatar seu resultado: a diferença é significativa? Qual o p-valor? Reporte segundo as boas práticas dos materiais aqui do canvas.

3. Comentar sobre as vantagens e desvantagens que você vê no resultado ao qual chegou agora e utilizando ICs para as mesmas perguntas. 


## Preparação dos dados

Por se tratar de uma versão resumida do relatório, a preparação dos dados não será explanada pois se trata dos mesmos dados do relatório Lab 3, Checkpoint 1.

Aqui temos o passo que lê os dados já tratados:

```{r, message=FALSE}
searches = read_csv("../data/search_data.csv")
```

## P1. Qual a taxa de clique geral diária entre os grupos?

Considerando a análise prévia dos dados contida no relatório anterior, iremos utilizar o mesmo conceito para **taxa de cliques**.

```{r, message=FALSE}
searches_with_results = searches %>% 
    filter(results > 0)

searches_with_results = searches_with_results %>% 
    filter(!(num_clicks > 0 && (is.na(first_click) | first_click <= results)))
```

Agora, iremos realizar a análise através do teste de hipótese. Para tal, definiremos primeiro a hipótese nula.

Como no relatório anterior, obtivemos que havia diferença significativa entre os grupos, temos:

**Hipótese Nula:** Não existe diferença na taxa de cliques geral diária entre os grupos A e B.

Realizando as permutações:

```{r}
set.seed(2)

searches_by_group = searches_with_results %>%
    mutate(has_click = num_clicks > 0)

permutationTest2(searches_by_group, mean(has_click), treatment = group)
```

**Análise**: O resultado indica um **p-value** inferior a 0,05, onde a hipótese nula é **rejeitada**. Ou seja, podemos afirmar que **há sim diferença** entre os grupos A e B para a taxa de cliques geral diária.

## P2. Qual é a nossa taxa com resultados zerados geral diária entre os grupos?

Relembrando o relatório anterior: A Wikimedia diz que *zero results*, ou seja, resultados zerados é quando a busca retorna 0 resultados. A proporção deste é quantas buscas obtiveram 0 resultados dentro de todas as buscas realizadas.

```{r}
searches_with_zero_results_var = searches %>%
    mutate(zero_results = (results == 0))

```

Aplicando o teste de hipótese, precisamos definir a hipótese nula.

Como vamos comparar as **médias** da taxa de resultados zeros entre os grupos A e B, precisamos definir a hipótese de forma que indique se há diferença significativa entre elas ou não.

No checkpoint anterior, após inferências via intervalos de confiança, foi afirmado que **não havia** diferenças significativas.

**Hipótese Nula:** Não existe diferença na taxa com resultados zerados entre os grupos A e B.

```{r}
permutationTest2(searches_with_zero_results_var, mean(zero_results), treatment = group)
```

**Análise**: O resultado indica um **p-value** próximo a 0,12, ou seja, superior a 0,05. Neste caso, **não podemos rejeitar** a hipótese nula. Desta forma, podemos afirmar que não há diferença significativa entre os grupos A e B, com um intervalo de confiança de 95%.

## Comentário

Uma grande vantagem, para mim, é que o resultado parece mais legível. É definido uma hipótese nula e após poucas linhas de código, temos um valor "sumarizado" que indica se a hipótese deve ser rejeitada ou não. Ou seja, fica um jeito mais sintético, pois é gerado um valor que é determinante.

A desvantagem que eu achei, foi o fato da demora para realização das permutações. Se supormos que queremos validar várias hipóteses, ou tivermos que fazer ajustes no decorrer da análise, o tempo que se perde esperando as permutações é bem significativo.


